臺灣桃園地方法院民事裁定　　　　　　　96年度財管字第32號
聲　請　人　中國信託商業銀行股份有限公司
法定代理人　丙○○
代　理　人　甲○○
相　對　人　丁○○（亡）
被　選任人　乙○○
上列聲請人聲請指定被繼承人丁○○遺產管理人事件，本院裁定
如下：
    主  文
選定乙○○為被繼承人丁○○之遺產管理人。
准對被繼承人丁○○（男，民國○○年○ 月○○日生，身分證統一編
號：Ｚ000000000號，最後住所：桃園縣桃園市○○街91號2 樓）
大陸地區以外之繼承人為承認繼承之公示催告。
丁○○應於收受本裁定之日起貳拾日內，將本裁定登載於公報、
新聞紙或其他相類之傳播工具。
如有被繼承人丁○○大陸地區以外之繼承人，應自本公示催告最
後登載公報、新聞紙或其他相類之傳播工具之日起壹年內向本院
陳報承認繼承，如不於公示期限內申報承認繼承時，被繼承人之
遺產於大陸地區之繼承人依法繼承、清償債權並交付遺贈物後有
賸餘者歸屬國庫。
聲請程序費用由被繼承人丁○○之遺產負擔。
    理  由
一、按先順序繼承人均拋棄其繼承權時，由次順序之繼承人繼承
    ，其次順序繼承人有無不明或第4 順序之繼承人均拋棄其繼
    承權者，準用關於無人承認繼承之規定，此民法第1176條第
    6 項所定。又繼承開始時，繼承人有無不明，而無親屬會議
    ，或親屬會議未於民法第1177條所定1 個月內選定遺產管理
    人時，利害關係人得聲請法院選任遺產管理人，同法第1178
    條第2 項前段亦有明文。
二、本件聲請意旨略以：被繼承人丁○○（男，民國○○年○ 月○○
    日生，身分證統一編號：Ｚ000000000號，最後住所：桃園縣
    桃園市○○街91號2 樓）於94年7 月19日向伊借款新臺幣（
    下同）1,462,712 元，並以其名下所有坐落桃園縣桃園市○
    ○段0872地號土地及同段1533建號建物（即門牌號碼桃園縣
    桃園市○○街91號2 樓），設定1,800,000 元之最高限額抵
    押權。詎相對人於95年4 月26日死亡，而被繼承人之法定繼
    承人均依法拋棄繼承，且未召集親屬會議選任遺產管理人，
    致伊之債權尚有1,526,076 元借款本息尚未受償，就此伊即
    具有利害關係人之身分，為確保伊之債權，爰依非訟事件法
    第149 條第1 項之規定，聲明求為選任乙○○被繼承人之遺
    產管理人。
三、經查，聲請人前開主張，業據其提出除戶謄本、拋棄繼承準
    予備查函、繼承系統表、借據、約定書、同意書、債權明細
    表、土地及建物謄本等為憑，並經本院依調取95年度繼字第
    623 號拋棄繼承案卷查核屬實，而被繼承人於95年4 月26日
    死亡，迄今已超過1 年，顯逾民法第1177條所定1 個月期間
    ，期間無親屬會議選任之遺產管理人向聲請人為處理債務之
    表示，可認聲請人主張無親屬會議召集之事實為真。準此，
    堪認被繼承人所遺財產，現確係處於無人繼承之狀態，是本
    件確有為被繼承人所遺財產選任遺產管理人之必要。又按遺
    產管理人之設，旨在管理保存及清算遺產，以免遺產散失，
    是以遺產管理人具有相當之公益色彩；又選任遺產管理人，
    除慮及管理遺產之公平性外，須考慮其適切性，亦即可對其
    遺產、遺債之情形瞭解較深，復與遺債債權人無利害共同關
    係而得忠誠處理者，優先選任為宜。而本件聲請人聲請由乙
    ○○擔任遺產管理人，並提出畢業證書、銓敘部審定函等為
    憑，本院審酌其具有法律知識背景及法院書記官實務經歷，
    允可秉持其專業擔當此具公益性質之遺產管理人任務，且其
    亦到庭表示同意擔任遺產管理人，而其餘繼承人經本院通知
    應於5 日內對此表示意見，最後寄存送達繼承人戊○○於96
    年7 月19日亦生送達效力，此有通知函及送達回證在卷可按
    ，迄今仍無任何反對意見，是選任乙○○為本件被繼承人所
    遺遺產之遺產管理人，應屬適當，爰依首揭規定選定之並為
    公示催告。
四、依非訟事件法第157 條，裁定如主文。
中　　華　　民　　國　　96　　年　　7 　　月　　31　　日
                  家事法庭  法  官  陳筱蓉
以上為正本係照原本作成
如對本裁定抗告須於裁定送達後10日內向本院提出抗告狀
中　　華　　民　　國　　96　　年　　7 　　月　　31　　日
                            書記官　劉文松
